臺灣宜蘭地方法院刑事判決
111年度簡字第258號
聲  請  人  臺灣宜蘭地方檢察署檢察官
被      告  林治宏


上列被告因賭博案件，經檢察官聲請以簡易判決處刑（111年度
偵字第1423號），本院判決如下：
    主  文
林治宏犯賭博罪，處罰金新臺幣壹萬元，如易服勞役，以新臺幣
壹仟元折算壹日。又幫助犯賭博罪，處罰金新臺幣伍仟元，如易
服勞役，以新臺幣壹仟元折算壹日。應執行罰金新臺幣壹萬參仟
元，如易服勞役，以新臺幣壹仟元折算壹日。
    犯罪事實及理由
一、本件犯罪事實及證據均引用檢察官聲請簡易判決處刑書之記
    載（如附件）。
二、按刑法上之幫助犯，係對於犯罪與正犯有共同之認識，而以
    幫助之意思，對於正犯資以助力，而未參與實施犯罪之行為
    者而言（最高法院88年度台上字第1270號判決意旨參照）。
    是以，如未參與實施犯罪構成要件之行為，且係出於幫助之
    意思提供助力，即屬幫助犯，而非共同正犯。故核被告林治
    宏2次所為，分別係犯刑法第266條第2項、第1項之以電子通
    訊賭博財物罪，以及刑法第30條第1項前段、同法第266條第
    2項、第1項之幫助犯以電子通訊賭博財物罪。又被告幫助犯
    以電子通訊賭博財物罪係基於幫助他人犯罪之意思而參與實
    施犯罪構成要件以外之行為，應依刑法第30條第2項之規定
    ，按正犯之刑減輕之。被告所犯上開二罪，犯意各別，行為
    互殊，應予分論併罰。爰審酌被告使用通訊軟體LINE賭博財
    物，助長社會投機僥倖風氣，危害社會善良風俗，本非可取
    ，惟念其犯後坦承犯行，態度尚可，兼衡其犯罪動機、目的
    、手段及所生危害，復考量其自陳從事廚師工作、家庭經濟
    狀況勉持之生活狀況，國中畢業之智識程度及素行等一切情
    狀，量處如主文所示之刑，並諭知易服勞役之折算標準，再
    定其應執行刑，並諭知易服勞役之折算標準，以示懲儆。
三、依刑事訴訟法第449條第1項前段、第3項、第454條第2項，
    刑法第266條第2項、第1項、第30條、第51條第7款、第42條
    第3項，刑法施行法第1條之1第1項，逕以簡易判決處刑如主
    文。
四、如不服本判決，得於收受判決書送達後20日內，以書狀敘述
    理由（須附繕本），經本庭向本院管轄第二審之合議庭提起
    上訴。
中　　華　　民　　國　　111 　年　　8 　　月　　3 　　日
                         簡易庭  法  官  程明慧
以上正本證明與原本無異。
                                 書記官  高雪琴
中　　華　　民　　國　　111 　年　　8 　　月　　4 　　日
附錄本案論罪科刑法條：
中華民國刑法第266條
在公共場所或公眾得出入之場所賭博財物者，處5萬元以下罰金
。
以電信設備、電子通訊、網際網路或其他相類之方法賭博財物者
，亦同。
前二項以供人暫時娛樂之物為賭者，不在此限。
犯第1項之罪，當場賭博之器具、彩券與在賭檯或兌換籌碼處之
財物，不問屬於犯罪行為人與否，沒收之。
【附件】
臺灣宜蘭地方檢察署檢察官聲請簡易判決處刑書　
                                     111年度偵字第1423號
　　被　　　告　林治宏　男　46歲（民國00年0月00日生）
　　　　　　　　　　　　住宜蘭縣○○市○○路00號
　　　　　　　　　　　　國民身分證統一編號：Z000000000號
上列被告因賭博案件，業經偵查終結，認為宜以簡易判決處刑，
茲將犯罪事實及證據並所犯法條分敘如下：
　　　　犯罪事實
一、林治宏基於賭博財物之犯意，於民國111年1月24日18時28分
    許，在宜蘭縣○○市○○路00號住處，以手機通訊軟體LINE
    向綽號「師公」之林榮文及其配偶周麗雲（以上2人由本署
    另案偵辦中）經營之地下今彩539簽賭站，簽賭19、20、22
    、23、33共5個號碼，「2星」、「3星」、「4星」各簽賭1
    注；另基於幫助他人賭博財物之犯意，於同日18時44分許，
    在上址幫助其真實姓名不詳之前員工「文文慶」，簽賭18、
    24、32共3個號碼，「2星」、「3星」各簽賭1注；其賭法如
    下：每簽選1組號碼（每碰）須繳下注金新臺幣（下同）80
    元，以當期開獎之臺灣彩劵今彩539為賭盤依據，簽中「2星
    」每注得5200元，簽中「3星」每注得7萬元，簽中「4星」
    每注得10萬元，若未中獎，下注金歸林榮文及其配偶周麗雲
    贏得。嗣於111年1月25日17時許，為警持臺灣宜蘭地方法院
    111年度聲搜字第61號搜索票，在上址執行搜索，於查扣之
    林治宏手機（警方已發還）勘查其通訊軟體LINE對話內容後
    查悉上情。
二、案經宜蘭縣政府警察局移送偵辦。
　　　　證據並所犯法條
一、上揭犯罪事實，業據被告林治宏於警詢時及本署偵查中坦承
    不諱，復有手機通訊軟體LINE下注紀錄照片4張、臺灣宜蘭
    地方法院111年度聲搜字第61號搜索票影本、搜索扣押筆錄
    及扣押物品目錄表、證物發還（領回）保管單各1份在卷可
    稽，被告犯嫌已堪認定。
二、核被告所為，係犯刑法第266條第2項之賭博及第30條第1項
    、第266條第2項之幫助賭博罪嫌。其所犯上開2罪嫌，犯意
    各別，行為互異，請分論併罰。至報告意旨雖認被告幫助「
    文文慶」向綽號「師公」之林榮文及其配偶周麗雲簽賭部分
    ，涉有同法第268條之意圖營利供給賭博場所及聚眾賭博罪
    嫌。惟被告否認從中牟利，本案亦無其他證據足認被告幫忙
    下注時有抽取利益之情，難認其有何營利之意圖，自難認被
    告涉有意圖營利供給賭博場所及聚眾賭博之罪嫌，惟此部分
    若成立犯罪，核與前揭聲請簡易判決處刑幫助賭博罪嫌部分
    為同一社會事實，為聲請簡易判決處刑效力所及，爰不另為
    不起訴處分，附此敘明。
三、依刑事訴訟法第451條第1項聲請逕以簡易判決處刑。
　　此　致
臺灣宜蘭地方法院
中　　華　　民　　國　  111　　年　　2　　月　　26  　日
                       檢　察　官    張  立  言
上正本證明與原本無異
中　　華　　民　　國　  111　　年 　 3 　 月　　11  　日
                       書  記  官    林  珦  麟
所犯法條：
中華民國刑法第266條
在公共場所或公眾得出入之場所賭博財物者，處 5 萬元以下罰
金。
以電信設備、電子通訊、網際網路或其他相類之方法賭博財物者
，亦同。
前二項以供人暫時娛樂之物為賭者，不在此限。
犯第 1 項之罪，當場賭博之器具、彩券與在賭檯或兌換籌碼處
之財物，不問屬於犯罪行為人與否，沒收之。

附記事項：
本件係依刑事訴訟法簡易程序辦理，法院簡易庭得不傳喚被告、
輔佐人、告訴人、告發人等出庭即以簡易判決處刑；被告、被害
人、告訴人等對告訴乃論案件如已達成民事和解而要撤回告訴或
對非告訴乃論案件認有受傳喚到庭陳述意見之必要時，請即另以
書狀向簡易法庭陳述或請求傳訊。另如未和解，告訴人亦得於未
辯論終結前提起附帶民事訴訟。